【裁判字號】    92,易緝,61
【裁判日期】    921128
【裁判案由】    詐欺
【裁判全文】
臺灣屏東地方法院刑事判決                          九十二年度易緝字第六一號
    公  訴  人  臺灣屏東地方法院檢察署檢察官
    被      告  甲○○
右被告因詐欺案件，經檢察官提起公訴（九十年度偵字第三四八四號），本院判決如
左：
     主  文
甲○○共同意圖為自己不法之所有，以詐術使人將本人之物交付，處有期徒刑肆月，
如易科罰金，以參佰元折算壹日。
     事  實
一、甲○○意圖為自己不法之所有，夥同「王海倫」等成年人，基於詐欺犯意之聯絡
    ，於民國九十年三月間，先在報紙上登載借貸廣告，再以借貸金錢需繳納手續費
    、律師費各新台幣一萬元為由，要求借款人將款項匯入甲○○所有之第一商業銀
    行帳號00000000000號帳戶內。俟張建衡依報上所載之電話號碼，去
    電借貸五十萬元，即遭該集團施以前開詐術，張建衡因此陷於錯誤，分別於九十
    年三月八日、十二日自花蓮第一商業銀行各匯入一萬元，事後張建衡再次撥打報
    上所載電話號碼，竟發覺已停話，至此始知受騙。嗣於九十年五月三十一日九時
    十分許，甲○○至屏東市第一商業銀行填寫取款憑條，欲將張建衡匯入之款項領
    出時，為行員范馨丹發覺報警查獲，並扣得甲○○填寫之第一商業銀行取款單一
    張、甲○○所有之第一商業銀行帳號00000000000號銀行存摺一本。
二、案經屏東縣警察局屏東分局移送臺灣屏東地方法院檢察署檢察官偵查起訴，甲○
    ○於審理中逃逸，經發佈通緝始到案審理。
     理  由
一、訊據被告甲○○矢口否認有何詐欺犯行，辯稱：我也是受害人，本來我是看廣告
    打電話要借錢，對方自稱是「王海倫」，他們要我先花二百元開立帳戶，他們說
    先匯一萬元給我，看我是否領得出來，我說領不出來，後來他們一直叫我匯錢進
    去，說借錢之前要先繳錢，我就說我不借了，他們就要我去將他們匯給我的那一
    萬元領出來還給他們，在我去領時，就被警察抓了云云。經查：右揭犯罪事實，
    業據被害人張建衡於警局指訴綦詳，另被告於九十年五月三十一日至屏東市第一
    商業銀行填寫取款單，領取帳號0000000000號帳戶內之存款等情，並
    經證人范馨丹證述屬實，此外復有扣案之取款憑條一紙、甲○○第一商業銀行帳
    號00000000000號存摺一本在卷可資參佐。至於被告雖否認有詐欺之
    犯行，並以前詞置辯，惟觀諸前述被告所有之第一商業銀行存摺明細，被告於九
    十年二月二十日開戶後，帳戶內即陸續有多筆款項匯入，該等款項後來均以語音
    轉帳方式匯出，而被告既否認自其帳戶內匯出之款項均為其所為，且被告於警局
    、偵訊及審理時又供稱：開戶時曾應「王海倫」要求辦理語音轉帳，密碼也是「
    王海倫」指定，密碼未再交給他人等語，則知悉密碼者既然只有被告及「王海倫
    」，顯見從被告帳戶內將多筆款項匯出者，應為「王海倫」，而「王海倫」既能
    輕易將匯入被告帳戶內之款項匯出，又豈會為了要被告歸還帳戶內一萬元存款，
    而大費週張要被告先將錢領出後，再約定如何還錢，況且被告又供稱與「王海倫
    」素未謀面，則「王海倫」更無理由甘冒一萬元被侵吞之風險，而要求被告將該
    一萬元領出。被告所辯，不合常情之至灼然可見。被告所有之帳戶既被查出提供
    做為詐欺洗錢之用，且被告對於何以從該帳戶內提領現款又無法提出合理之說明
    ，其否認詐欺犯行自不足採。本案事證已明，被告犯行洵堪認定。
二、核被告所為，係犯刑法第三百三十九條第一項之詐欺取財罪。被告與「王海倫」
    就上開犯行，有犯意聯絡及行為分擔，皆為共同正犯。爰審酌被告雖未曾受有期
    徒刑以上刑之宣告，素行尚稱良善，且被告詐欺所得僅有二萬元，被害人因此受
    到之損害不大，惟被告犯後猶飾詞狡辯，未見絲毫悔意等情狀，量處如主文所示
    之刑，並諭知易科罰金之折算標準。另上開帳戶內雖有其他匯款，然因未有匯款
    者出面指證受到詐騙，本院自無從遽為認定。又扣案之第一商業銀行存摺一本、
    取款憑條一紙，與被告詐欺取財之行為無直接必然之關係，爰不為沒收之諭知，
    均附此敘明。
據上論斷，應依刑事訴訟法第二百九十九條第一項前段、刑法第二十八條、第三百三
十九條第一項、第四十一條第一項前段、罰金罰鍰提高標準條例第一條前段、第二條
，判決如主文。
本案經檢察官林津鋒到庭執行職務
中      華      民      國     九十二   年     十一     月    二十八    日
                                      臺灣屏東地方法院刑事第一庭
                                          審判長  法  官  潘正屏
                                     法  官  林世民
                                                  法  官  包梅真
右正本證明與原本無異。
如不服本判決應於收受本判決送達後十日內向本院提出上訴書狀，其未敘述上訴理由
者，並得於提起上訴後十日內向本院補提理由書狀（均須按他造當事人之人數附繕本
 ）「切勿逕送上級法院」
                                                  書記官  滕一珍
中      華      民      國     九十二   年     十一     月    二十八    日
附錄法條：
刑法第三百三十九條第一項
意圖為自己或第三人不法之所有，以詐術使人將本人或第三人之物交付者
，處五年以下有期徒刑、拘役或科或併科一千元以下罰金。


司法院資訊處製作；財團法人民間司法改革基金會備份。
